pt-PT: Sistema EVAP compatível: Compatível com EVAP/vedante equivalente OEM; Não EVAP (para sistemas não EVAP); Corrida/ventilado (não compatível com EVAP); Outro
ja: 対応EVAPシステム: EVAP準拠 / OEM同等シール; 非EVAP (非EVAPシステム用); レーシング / ベント付き (EVAP非準拠); その他
el: Συμβατό σύστημα EVAP: Συμβατό με EVAP / ισοδύναμη στεγανοποίηση ΟΕΜ; Μη EVAP (για συστήματα χωρίς EVAP); Αγωνιστικό / αεριζόμενο (μη συμβατό με EVAP); Άλλο
en: Compatible EVAP system: EVAP compliant / OEM equivalent seal; Non-EVAP (for non-EVAP systems); Racing / vented (not EVAP compliant); Other
pl: Zgodny układ redukcji emisji oparów paliwa (EVAP): Zgodne z EVAP / uszczelnienie typu OEM; Bez EVAP (do układów bez EVAP); Wyścigowe / wentylowane (niezgodne z EVAP); Inne
th: ระบบ EVAP ที่ใช้งานร่วมกันได้: รองรับ EVAP / ซีลเทียบเท่า OEM; ไม่ใช่ EVAP (สำหรับระบบที่ไม่ใช่ EVAP); สำหรับแข่งรถ / มีช่องระบายอากาศ (ไม่รองรับ EVAP); อื่นๆ
hu: Kompatibilis EVAP rendszer: EVAP-kompatibilis / OEM-egyenértékű tömítés; Nem EVAP (nem EVAP-rendszerekhez); Verseny / szellőző (nem EVAP-kompatibilis); Egyéb
es: Sistema EVAP compatible: Cumple con EVAP/sello equivalente al original; Sin EVAP (para sistemas sin EVAP); Carreras/ventilado (no cumple con EVAP); Otro
lt-LT: Suderinama EVAP sistema: Atitinka EVAP / OEM lygiavertis sandariklis; Be EVAP (ne EVAP sistemoms); Lenktyninis / ventiliuojamas (neatitinka EVAP); Kita
nb: Kompatibelt EVAP-system: EVAP-kompatibel / OEM-tilsvarende tetning; Ikke-EVAP (for systemer uten EVAP); Racing / ventilert (ikke EVAP-kompatibel); Annet
bg-BG: Съвместима системата за контрол на горивните изпарения (EVAP): Съвместим с EVAP / ОЕМ еквивалентно уплътнение; Без EVAP (за системи без EVAP); За състезания / вентилиран (несъвместим с EVAP); Друго
zh-CN: 适用 EVAP 系统: 符合 EVAP 标准/OEM 同等密封; 非 EVAP（适用于非 EVAP 系统）; 赛车/通风（不符合 EVAP 标准）; 其他
ko: 호환 EVAP 시스템: EVAP 호환/OEM 동급 씰; 비 EVAP(비 EVAP 시스템용); 레이싱/통풍(EVAP 비호환); 기타
sv: Kompatibelt EVAP-system: EVAP-kompatibel/OEM-motsvarande tätning; Icke-EVAP (för icke-EVAP-system); Racing/ventilerad (ej EVAP-kompatibel); Annat
ru: Совместимая система EVAP: Соответствует EVAP / уплотнение как в оригинале (OEM); Без EVAP (для систем без улавливания паров топлива); Гоночная / вентилируемая (не соответствует EVAP); Другое
cs: Kompatibilní systém EVAP: Odpovídá standardu EVAP / ekvivalent OEM těsnění; Bez EVAP (pro systémy bez EVAP); Závodní/odvětrávané (neodpovídá standardu EVAP); Jiné
sk-SK: Kompatibilný systém EVAP: V súlade s EVAP / tesnenie zodpovedajúce OEM; Bez EVAP (pre systémy bez EVAP); Pretekárske / odvetrávané (nie v súlade s EVAP); Iné
hr-HR: Kompatibilan EVAP sustav: U skladu s EVAP-om / OEM ekvivalentna brtva; Bez EVAP-a (za sustave bez EVAP-a); Trkaće / ventilirano (nije u skladu s EVAP-om); Ostalo
da: Kompatibelt EVAP-system: EVAP-kompatibel/OEM-ækvivalent forsegling; Ikke-EVAP (til ikke-EVAP-systemer); Racing/ventileret (ikke EVAP-kompatibel); Andet
ro-RO: Sistem EVAP compatibil: Conform EVAP / garnitură echivalentă OEM; Non-EVAP (pentru sisteme non-EVAP); Racing / ventilat (neconform cu EVAP); Altele
de: Kompatibles EVAP-System: EVAP-konform / OEM-äquivalente Dichtung; Nicht-EVAP (für Nicht-EVAP-Systeme); Racing/belüftet (nicht EVAP-konform); Sonstige
sl-SI: Združljiv sistem EVAP: Skladno z EVAP/tesnilo, enakovredno OEM; Brez EVAP (za sisteme brez EVAP); Dirkalno/prezračevano (ni skladno z EVAP); Drugo
nl: Compatibel EVAP-systeem: EVAP-conform / OEM-equivalente afdichting; Niet-EVAP (voor niet-EVAP-systemen); Racen / geventileerd (niet EVAP-conform); Overig
fr: Système EVAP compatible: Conforme EVAP / joint équivalent d’origine; Non-EVAP (pour systèmes non-EVAP); Course / ventilé (non conforme EVAP); Autre
vi: Hệ thống kiểm soát khí thải bay hơi tương thích: Tuân thủ EVAP / đệm tương đương OEM; Không có EVAP (dành cho hệ thống không có EVAP); Đua xe / có lỗ thông hơi (không tuân thủ EVAP); Khác
zh-TW: 相容燃油蒸發排放 (EVAP) 系統: 符合 EVAP 規範 / OEM 同等密封; 非 EVAP (適用於非 EVAP 系統); 賽車用 / 通風型 (不符合 EVAP 規範); 其他
tr: Uyumlu EVAP sistemi: EVAP uyumlu / OEM eşdeğeri conta; EVAP dışı (EVAP olmayan sistemler için); Yarış / havalandırmalı (EVAP uyumlu değil); Diğer
it: Sistema EVAP compatibile: Conforme EVAP / Sigillo equivalente OEM; Non EVAP (per sistemi non EVAP); Da corsa / Ventilato (non conforme EVAP); Altro
pt-BR: Sistema EVAP compatível: Em conformidade com EVAP/Vedação equivalente à original; Não EVAP (para sistemas sem EVAP); De corrida / ventilado (não em conformidade com EVAP); Outro
fi: Yhteensopiva EVAP-järjestelmä: EVAP-yhteensopiva / OEM-vastaava tiiviste; Ei-EVAP (järjestelmille ilman EVAPia); Kilpakäyttö / tuuletettu (ei EVAP-yhteensopiva); Muu